【裁判字號】    95,訴緝,238
【裁判日期】    951130
【裁判案由】    毒品危害防制條例
【裁判全文】
臺灣板橋地方法院刑事判決             95年度訴緝字第238號
公  訴  人  臺灣板橋地方法院檢察署檢察官
被      告  甲○○
                    （另案在臺灣台北監獄台北分監執行）
上列被告因違反毒品危害防制條例案件，經檢察官提起公訴（95
年度毒偵字第399 號），暨聲請移送併案審理（95毒偵字第3322
號），本院訊問被告為有罪陳述後，改依簡式審判程序審理，並
判決如下：
    主  文
甲○○施用第一級毒品，累犯，處有期徒刑捌月。扣案之含有難
以析離之第一級毒品海洛因成分之殘渣袋貳個沒收銷燬之、注射
針筒貳支沒收。
    事  實
一、甲○○前有違反毒品危害防制條例、竊盜等前科，於民國88
    年間即因販賣第二級毒品案件，經本院以88年度少訴字第51
    號判處有期徒刑3 年2 月，於88年9 月17日確定，自88年11
    月5 日起算刑期，於90年7 月27日假釋出監付保護管束，至
    92年7 月24日保護管束期滿視為執行完畢。嗣於93年間又因
    施用毒品案件，經本院以93年度毒聲字第1265號裁定觀察勒
    戒，經認有繼續施用傾向，由本院以93年度毒聲字第2035號
    裁定強制戒治，嗣於94年7 月19日停止戒治出監，於94年12
    月8 日視為執行完畢。
二、詎甲○○猶不知悔改，明知海洛因係毒品危害防制條例第2
    條第2 項第1 款所定之第一級毒品，依法不得施用、持有，
    竟於上開強制戒治執行完畢後5 年內，基於施用第一級毒品
    海洛因之犯意，於94年10月28日晚間22時10分許為警採尿前
    26小時內之某時，在台北縣土城市○○街41巷3 號4 樓住處
    ，以注射針筒施用第一級毒品海洛因1 次。嗣於同日晚間21
    時10分許，經甲○○之母林如慧發覺有異而報警在上址查獲
    ，並扣得含有難以析離之第一級毒品海洛因成分之殘渣袋2
    個及供施用毒品所用之注射針筒2 支。嗣經警於94年10月28
    日晚間22時10分許採取尿液檢體送驗結果，呈嗎啡陽性反應
    ，而悉上情。
三、案經臺北縣政府警察局土城分局報告台灣板橋地方法院檢察
    署檢察官偵查起訴。
    理  由
一、訊據被告甲○○於本院審理中，對上揭犯罪事實均坦承不諱
    ，且被告經警於94年10月28日晚間22時10分採取尿液檢體送
    驗結果（檢體編號：0000000000-0號），呈嗎啡陽性反應，
    有臺灣檢驗科技股份有限公司濫用藥物尿液檢驗報告、姓名
    及代碼對照表各1 件在卷可查（見95年毒偵字第399 號偵查
    卷第5 、6 頁）。此外，並有注射針筒2 支及含有難以析離
    之海洛因成分之殘渣袋2 個扣案可佐，亦有扣押物品目錄表
    及照片1 紙在卷可憑（見上開卷第20、26頁）。足見被告所
    為自白與事實相符，而得採為認定之依據。次查，被告於93
    年間因施用毒品案件，經本院以93年度毒聲字第1265號裁定
    觀察勒戒，經認有繼續施用傾向，由本院以93年度毒聲字第
    2035號裁定強制戒治，嗣於94年7 月19日停止戒治出監，於
    94年12月8 日視為執行完畢等情，觀之前述前案紀錄表及刑
    案查註紀錄表即明。被告於上開強制戒治執行完畢後，5 年
    內再犯本件施用毒品犯行，事證明確，其犯行洵堪認定。
二、按被告甲○○行為後，刑法及刑法施行法業於94年2 月2 日
    經總統以華總一義字第09400014901 號令修正公布，並於95
    年7 月1 日施行（下稱「新刑法」，修正前刑法下稱「舊刑
    法」），參酌最高法院95年5 月23日刑事庭第8 次會議決議
    結論，新刑法第2 條第1 項之規定，係規範行為後法律變更
    所生新舊法律比較適用之準據法，於新刑法施行後，應適用
    新刑法第2 條第1 項之規定，為「從舊從輕」之比較。且比
    較時，應就罪刑有關之共犯、未遂犯、連續犯、想像競合犯
    、牽連犯、結合犯以及累犯加重、自首減輕、暨其他法定加
    減原因與加減例等一切情形，綜其全部罪刑之結果，而為比
    較，再適用有利於行為人之法律處斷。經查，本件被告係在
    有期徒刑執行完畢後5 年內故意再犯本件有期徒刑以上之罪
    ，無論依新、舊刑法第47條之規定，均應論以累犯，是行為
    後之法律並未特別有利於被告。依刑法第2 條第1 項前段之
    規定，本件自應整體適用被告行為時舊刑法之相關規定，合
    先敘明。
三、按海洛因屬毒品危害防制條例第2 條第2 項第1 款所列之第
    一級毒品，核被告甲○○所為，係犯毒品危害防制條例第10
    條第1 項之施用第一級毒品罪。其施用前後非法持有第一級
    毒品之低度行為，已為施用之高度行為所吸收，不另論罪。
    又被告於88年間因販賣第二級毒品案件，經本院以88年度少
    訴字第51號判處有期徒刑3 年2 月，於88年9 月17日確定，
    自88年11月5 日起算刑期，於90年7 月27日假釋出監付保護
    管束，至92年7 月24日保護管束期滿視為執行完畢等情，亦
    有臺灣高等法院被告前案紀錄表在卷可查，其於上開有期徒
    刑執行完畢後，5 年內再犯本件有期徒刑以上之罪，為累犯
    ，應依修正前刑法第47條之規定加重其刑。本院審酌被告前
    已有施用毒品紀錄，素行非佳，竟再為本件施用毒品犯行，
    顯見其未知戒除毒癮，意志力薄弱，並考量施用毒品乃自戕
    行為，未生實害於公眾或他人，及其坦承犯行，犯後態度良
    好等一切情狀，量處如主文所示之刑。又扣案之殘渣袋2 個
    ，含有難以析離之海洛因成分，業經被告於本院審理中供明
    屬實，且有上開照片可佐，應以毒品視之，爰依毒品危害防
    制條例第18條第1 項前段之規定沒收銷燬之。另扣案之注射
    針筒2 支，係被告所有供本件施用毒品所用之物，亦據被告
    陳述甚明，應依刑法第38條第1 項第2 款規定宣告沒收。
四、末按，除被告所犯為死刑、無期徒刑、最輕本刑為三年以上
    有期徒刑之罪或高等法院管轄第一審案件者外，於前條第一
    項程序進行中，被告先就被訴事實為有罪之陳述時，審判長
    得告知被告簡式審判程序之旨，並聽取當事人、代理人、辯
    護人及輔佐人之意見後，裁定進行簡式審判程序，刑事訴訟
    法第273 條之1 定有明文。查本件被告涉犯之毒品危害防制
    條例第10條第1 項之施用第一級毒品罪，法定本刑並非最輕
    本刑為三年以上有期徒刑之罪，且被告於本院準備程序期日
    中已就被訴事實為有罪之陳述，經告知被告簡式審判程序之
    旨後，被告及公訴人對於本件改依簡式審判程序審理亦均表
    示無意見，是本院即依前揭刑事訴訟法規定，裁定本件進行
    簡式審判程序，附此敘明。
五、至移送併案意旨（95年度毒偵字第3322號）固以：被告甲○
    ○基於施用第一級毒品之犯意，於95年4 月27日1 時許為警
    採尿時回溯26小時內某時，在不詳處所施用第一級毒品海洛
    因，因認被告上開犯行與本案有連續犯之裁判上一罪關係云
    云。然查，併案意旨所敘犯罪時間係於95年4 月下旬，與前
    開認定之犯罪時間相距長達半年，已難認二者時間緊接。況
    被告於本院審理中亦供稱：「自94年10月間為本案施用犯行
    以後，即未再施用，直到95年4 月間才又施用」等語（見本
    院95年11月22日審理筆錄第4 頁），可見被告顯非基於概括
    犯意而為併案意旨所敘施用毒品犯行。既無從認定併案部分
    與本案前開認定有罪部分有連續犯之裁判上一罪關係，本院
    自無從併予審究，應退由檢察官另為適法之處理。
據上論斷，應依刑事訴訟法第273 條之1 第1 項、第299 條第1
項前段，毒品危害防制條例第10條第1 項、第18條第1 項前段，
刑法第2 條第1 項前段、第11條前段、修正前第47條、第38條第
1項 第2 款，判決如主文。
本案經檢察官馬凱蕙到庭執行職務。
中    華    民    國    95    年    11    月    30    日
                  刑事第十四庭  法  官  汪怡君
上列正本證明與原本無異。
如不服本判決，應於送達後十日內向本院提出上訴狀。
                                書記官  李郁禎
中    華    民    國    95    年    11    月    30    日
附錄本案論罪科刑法條全文：
毒品危害防制條例第10條
施用第一級毒品者，處六月以上五年以下有期徒刑。
施用第二級毒品者，處三年以下有期徒刑。


司法院資訊處製作；財團法人民間司法改革基金會備份。
